臺灣基隆地方法院刑事判決　　　　　　　96年度交易字第88號
公　訴　人　臺灣基隆方法院檢察署檢察官
被　　　告　丙○○
上列被告因過失傷害案件，經檢察官聲請簡易判決處刑（96年度
偵字第3698號），本院認為不得以簡易判決處刑，改依通常程序
判決如下：
    主  文
本件公訴不受理。
    理  由
一、聲請簡易判決處刑意旨如附件聲請簡易判決處刑書所載。
二、按告訴乃論之罪，告訴人於第一審辯論終結前，得撤回其告
    訴；又告訴經撤回者，法院應諭知不受理之判決，且得不經
    言詞辯論為之，刑事訴訟法第238條第1項、第303條第3款、
    第307條分別定有明文。
三、本件被告丙○○因業務過失傷害案件，經檢察官聲請以簡易
    判決處刑，認被告係犯刑法第284條第2項（聲請簡易判決處
    刑書誤載為第1項）前段之業務過失傷害罪，依同法第287條
    前段之規定，須告訴乃論。茲據告訴人乙○○、劉甲○○當
    庭以言詞並提出撤回告訴狀撤回本件之告訴，有本院訊問筆
    錄及撤回告訴狀在卷足憑，揆諸前開說明，爰不經言詞辯論
    ，逕為諭知不受理之判決。又檢察官聲請以簡易判決處刑案
    件，經法院於審理後，認應為無罪、免訴、不受理或管轄錯
    誤判決之諭知，應適用通常程序審判之，刑事訴訟法第452
    條定有明文。本件既應諭知不受理判決，即應由本院改依通
    常訴訟程序為第一審之判決如主文，附此敘明。
中　　華　　民　　國　　96　　年　　9 　　月　　27　　日
                  刑事第三庭法    官  林淑鳳
以上正本證明與原本無異。
如不服本判決應於收受本判決後10日內向本院提出上訴書狀，其
未敘述上訴理由者，並得於提起上訴後10日內向本院補提理由書
狀（均須按他造當事人之人數附繕本）「切勿逕送上級法院」。
中　　華　　民　　國　　96　　年　　9 　　月　　29　　日
                            書 記 官  郭廷耀
附件：
臺灣基隆地方法院檢察署檢察官聲請簡易判決處刑書
　　　　　　　　　　　　　　　　　　　96年度偵字第3698號
　　被　　　告　丙○○　男　57歲（民國○○年○○月○○日生）
　　　　　　　　　　　　身分證統一編號：Ｚ000000000號
　　　　　　　　　　　　住基隆市○○區○○路322巷1號5樓
上開被告因過失傷害案件，業經偵查終結，認為宜以簡易判決處
刑，茲將犯罪事實及證據並所犯法條分敘如下：
  　　　犯罪事實
一、丙○○前因詐欺案件，經臺灣高等法院以90年度上易字第45
    3號判處有期徒刑3月確定，於民國94年9月27日執行完畢。
    丙○○於96年5月20日上午6時35分許，駕駛車牌號碼787-CT
    號營業用小客車，沿基隆市○○路往七堵區方向行駛，途經
    八堵路2巷口時，本應注意汽車超車時，前行車減速靠邊或
    以手勢或亮右方向燈表示允讓後，後行車始得超越，超越時
    應顯示左方向燈並於前車左側保持半公尺以上之間隔超過，
    行至安全距離後，再顯示右方向燈駛入原行路線，依當時情
    形，天候陰，日間自然光線，路面濕潤無缺陷，視距良好無
    障礙物，並無不能注意之情事，丙○○見同向右前方有乙○○騎乘車牌號碼GOY-531號重型機車，搭載乙○○妻子甲○○，丙○○於超車時，竟疏未注意保持安全間隔，丙○○上
    開小客車右前保險桿即與乙○○機車左側腳踏起動器處發生
    碰撞，致乙○○與甲○○人車倒地，乙○○受有左肘、左膝
    及左足擦傷之傷害，甲○○受有左前臂挫傷合併血腫、左足
    跟撕裂傷（3.5公分）之傷害，嗣基隆市警察局第三分局警
    員據報前往處理，丙○○向警員坦承為肇事人而自首犯罪並
    接受裁判。
二、案經乙○○、甲○○訴由基隆市警察局第三分局報告偵辦。
    　　證據並所犯法條
一、證據：
（一）被告丙○○之供述。
（二）告訴人乙○○、甲○○之指訴。
（三）道路交通事故現場圖、道路交通事故調查報告表各1份及
      現場照片12張。
（四）臺灣礦工醫院甲種診斷證明書、臺灣礦工醫院乙種診斷證
      明書各1份。
（五）臺灣省基宜區車輛行車事故鑑定委員會鑑定意見書1份。
二、核被告所為，係犯刑法第284條第1項前段之過失傷害罪嫌。
    被告1行為致告訴人2人受傷，屬想像競合犯，請論以一罪。
    又被告有事實欄所載之科刑紀錄，有本署刑案資料查註紀錄
    表1份在卷可按，其前受有期徒刑執行完畢，於5年內故意再
    犯本件有期徒刑以上之罪，為累犯，請依刑法第47條第1項
    之規定，加重其刑。另被告於犯罪未發覺之前，向到場處理
    車禍之員警自首，有基隆市○○○道路交通事故肇事人自首
    情形記錄表1份附卷可稽，請依刑法第62條之規定，減輕其
    刑。
三、依刑事訴訟法第451條第1項聲請逕以簡易判決處刑。
    　　此　致
臺灣基隆地方法院基隆簡易庭
中　　華　　民　　國　　96　　年　　8　　月　　 31　　日
　　　　　　　　　　　　　　　檢察官　鄭  雅  方
本件正本證明與原本無異
中　　華　　民　　國　　96　　年　　9 　　月　　4 　　日
　　　　　　　　　　　　　　　書記官　姜  貴  泰
附錄所犯法條：
刑法第284條
    因過失傷害人者，處6月以下有期徒刑、拘役或5百元以下罰
    金，致重傷者，處1年以下有期徒刑、拘役或5百元以下罰金
    。
    從事業務之人，因業務上之過失傷害人者，處1年以下有期
    徒刑、拘役或1千元以下罰金，致重傷者，處3年以下有期徒
    刑、拘役或2千元以下罰金。
附記事項：本件係依刑事訴訟法簡易程序辦理，法院簡易庭得不
傳喚被告、輔佐人、告訴人、告發人等出庭即以簡易判決處刑；
被告、被害人、告訴人等對告訴乃論案件如已達成民事和解而要
撤回告訴或對非告訴乃論案件認有受傳喚到庭陳述意見之必要時
，請即另以書狀向簡易法庭陳述或請求傳訊。
